臺灣高等法院刑事裁定　　　　　　　　　　　　　 九十一年度交抗字第二一八號
　　抗 告 人　交通部公路局台北區監理所板橋監理站
　　代 表 人　翁樹和
　　受處分人　甲○○
　　即異議人
右抗告人因受處分人違反道路交通管理處罰條例聲明異議案件，不服臺灣板橋地方法
院九十一年度交聲字第一二四號，中華民國九十一年一月十六日裁定（原處分案號：
交通部公路局台北區監理所板橋監理站板監五字第裁四一─00000000號），
提起抗告，本院裁定如左：
    主  文
抗告駁回。
    理  由
一、按機車駕駛人，不在規定車道行駛者，除處銀元二百以上六百元以下罰鍰外，並
    記違規點一點，修正前道路交通管理條例第四十五條第十三款、第六十三條第一
    項第一款定有明文。
二、原法院認受處分人即異議人甲○○於民國八十八年五月七日十六時十六分許，騎
    乘車號ＤＰＡ─二二九號輕機車，行經台北市○○○路與錦州街口，違規行駛禁
    行機車車道，經台北市政府警察局以拍照方式摯單舉發，有舉發違反道路交通管
    理事件通知單（以下簡稱舉發通知單）及照片影本附卷可稽。原處分機關交通部
    公路局台北區監理所板橋監理站以受處分人逾期未繳納最低罰鍰，依違反道路交
    通管理事件統一裁罰標準及上開規定，從最重裁處受處分人新台幣一千八百元，
    並記違規點數一點。原法院認受處分人以未接獲舉發通知單，致無法依限繳納罰
    鍰，原裁決不符法定程序為由，聲明異議，為有理由，因而撤銷原處分，另為裁
    定罰鍰銀元二百元，並記違規點數一點，洵無不當。
三、抗告人抗告意旨略以：本件舉發通知單，依受處分人之機車行照地址，經掛號郵
    寄程序送達而未能由收件人收受後，始依法公示送達。又依道路交通管理處罰條
    例第十六條規定，汽車各項異動，不依規定申報登記者，處汽車所有人新台幣九
    百元以上一千八百元以下罰鍰。受處分人之戶籍住址變更後，未至公路監理機關
    辦理地址變更，違法上開規定，本件之送達屬合法送達，原裁決處分應予維持云
    云。
四、經查：受處分人自八十六年十二月五日即設籍住於台北縣中和市○○街十六巷二
    十二號二樓，有戶口名簿附卷可按。而舉發通知單、郵寄及公示送達之處所，為
    受處分人早已遷離之台北縣三重市○○路二十巷十號四樓，有台北市政府警察局
    八十八年六月二十五日北市警交字第八八二五三三二一○○號公示送達函件、台
    北市政府公報八十八年冬字第二期公示送達名冊在卷可稽，自非合法送達。至受
    處分人違反汽車異動，未依規定申報登記，應另由裁罰機關依相關法律規定處罰
    ，不能因此而免除主管機關依職權調查受處分人住址是否變更之義務及使其不合
    法之送達變為合法。原裁定認事用法，均無不當。抗告人抗告，為無理由，應予
    駁回。
五、據上論斷，應依交通道路管理處罰條例第八十九條、刑事訴訟法第四百十二條，
    裁定如主文。
中     華     民     國     九十一    年      三      月      二十八    日
                            臺灣高等法院刑事第五庭
                                審判長法  官  曾  德  水
                                      法  官  楊  貴  雄
                                      法  官  趙  功  恆
右正本證明與原本無異。
不得再抗告。
                                      書記官  孫  佩  琳
中     華     民     國     九十一    年      三      月     二十八    日
